臺灣臺北地方法院民事裁定
111年度抗字第501號
抗  告  人  鄧筑双  
            王帝勝  

                      上二人指定送達處所：臺北市○○區○○路00號0樓
相  對  人  黃哲斌  


上列當事人間聲請本票裁定事件，抗告人對本院於民國111年7月
22日所為111年度司票字第9948號民事裁定提起抗告，本院裁定
如下：
    主  文
抗告駁回。
抗告程序費用新臺幣壹仟元由抗告人連帶負擔。
    理  由
一、按受裁定送達之人提起抗告，應於裁定送達後10日之不變期
    間內為之，非訟事件法第42條第1項定有明文。次按民事訴
    訟法第138條所規定之寄存送達，限於不能依同法第136條及
    第137條規定行送達者，始得為之。設其送達之處所，雖原
    為應受送達人之住居所、事務所或營業所，但實際上已變更
    者，則該原住居所、事務所或營業所，即非應為送達之處所
    ，自不得於對該原處所不能為送達後，逕予寄存送達。如為
    寄存送達，仍應於應受送達人實際領取該訴訟文書時方生送
    達之效力（最高法院98年度台抗字第858號裁定意旨參照）
    。查，原裁定於民國111年7月28日寄存送達抗告人於本件本
    票所載發票人住址：「臺北市○○區○○○路000巷00號3樓」以
    及抗告人鄧筑双之戶籍地址「臺中市○○區○○路000○0號」之
    轄區警察機關時，抗告人二人實際上已變更住所，前開林森
    北路址房屋亦已於111年3月16日遭拍賣，二人均未住居前開
    地址。嗣後，抗告人經警察查訪陳明上情，另提出送達處所
    地址，方於111年8月23日前往派出所領取原裁定等情，有臺
    中市政府警察局第五分局111年9月6日中市警五分偵字第111
    0042089號函文暨所附職務報告、照片與寄存簽收簿影本、
    臺北市政府警察局中山分局111年9月11日北市警中分字第11
    13053241號函文暨所附查訪紀錄表、工務電話紀錄表、寄存
    司法文書登記及具領登記簿、抗告人111年9月19日到院之呈
    報狀在卷可稽（見原審卷第26至41頁、第54-56頁）。揆諸
    前開說明，原裁定於111年8月23日生送達抗告人之效力，則
    抗告人於同年月31日提起本件抗告，並未逾10日之不變期間
    ，合先敘明。
二、次按本票執票人向發票人行使追索權時，得聲請法院裁定後
    強制執行，票據法第123條定有明文。而本票執票人，依前
    開規定，聲請法院裁定許可對發票人強制執行，係屬非訟事
    件，此項聲請之裁定，及抗告法院之裁定，僅依非訟事件程
    序，以審查強制執行許可與否，並無確定實體上法律關係存
    否之效力，如發票人就票據債務之存否有爭執時，應由發票
    人提起確認之訴，以資解決（最高法院57年台抗字第76號裁
    判意旨參照）。
三、經查，相對人於原審主張：伊執有抗告人於109年7月18日共
    同簽發金額為新臺幣（下同）500萬元，付款地未載，利息
    未約定，免除作成拒絕證書，到期日為110年3月2日之本票1
    紙（下稱系爭本票），詎於到期後經提示未獲付款，為此提
    出系爭本票，聲請裁定就前開金額及依法定年息計算之利息
    准許強制執行等節，業據其提出系爭本票為證（見原審卷第
    8頁），原審經形式審查後認屬有效之本票而准予強制執行
    ，經核並無違誤。抗告人提起本件抗告，僅於抗告狀稱渠等
    皆不服原裁定等語，未具體指明對原裁定不服之理由，自11
    1年8月31日提起本件抗告後，迄今遲未補提抗告理由，本院
    自無從為有利於抗告人之認定。抗告意旨指摘原裁定不當，
    求予廢棄，為無理由，應予駁回。
四、據上論結，本件抗告為無理由。依非訟事件法第46條、第21
    條第2項、第24條第1項、民事訴訟法第495條之1第1項、第4
    49條第1項、第85條第2項，裁定如主文。
中　　華　　民　　國　　111 　年　　11　　月　　30　　日

                  民事第六庭  審判長法  官  許純芳

                                    法  官  陳智暉

                                    法  官  石珉千
以上正本係照原本作成。　　　　　　　　　　　　　　　　　本裁定僅得以適用法規顯有錯誤為理由提起再抗告。如提起再抗告，應於裁定送達後10日內委任律師為代理人向本院提出再抗告狀，並繳納再抗告費新臺幣1,000元。 
中　　華　　民　　國　　111 　年　　11　　月　　30　　日
                                    書記官  楊婉渝